臺灣臺中地方法院刑事判決
111年度金簡上字第86號
上  訴  人  臺灣臺中地方檢察署檢察官
被      告  陳品淇


上列上訴人因被告違反洗錢防制法等案件，不服本院111年度沙
金簡字第33號中華民國111年6月24日所為第一審簡易判決（聲請
簡易判決處刑案號：111年度偵字第8936號、第14250號、第1426
4號、第14323號，及移送併辦111年度偵字第18360號、第21427
號、第21670號、第22944號、第22947號、第25043號） 提起上
訴，及移送併辦（111年度偵字第29707號、第27168號、第32974
號、第43971號），本院管轄之第二審合議庭判決如下：
    主    文
原判決撤銷。
陳品淇幫助犯洗錢防制法第十四條第一項之一般洗錢罪，處有期
徒刑肆月，併科罰金新臺幣肆萬元，罰金如易服勞役，以新臺幣
壹仟元折算壹日。
    犯罪事實
一、陳品淇因有貸款需求，於民國110年11月上旬，在社群網站F
    ACEBOOK（下稱臉書）見有貸款資訊，遂依訊息指示以通訊
    軟體Telegram與真實姓名年籍不詳之人（下稱某甲）聯繫，
    某甲表示辦理貸款需美化帳戶金流，要求陳品淇提供金融機
    構帳戶存摺、提款卡、網路銀行帳號及密碼，而陳品淇明知
    個人在金融機構帳戶之存摺、提款卡及密碼、網路銀行帳號
    及密碼等資料，係供自己使用之重要理財工具，關係個人身
    分、財產之表徵，並可預見將金融機構帳戶資料交由他人使
    用，極易遭人利用作為有關財產犯罪之工具，而可能成為幫
    助他人詐欺取財匯款及掩飾或隱匿實施詐欺犯罪所得財物之
    去向及所在之工具，進而對詐欺取財、洗錢正犯所實行之犯
    行施以一定助力，竟基於縱使發生該等結果，亦不違背其本
    意之幫助詐欺取財及幫助洗錢之犯意，於110年11月15日或1
    6日，在臺中市沙鹿區青山公園，將其向彰化商業銀行沙鹿
    分行申設之帳號：000-00000000000000號帳戶（下稱彰化銀
    行帳戶）之提款卡交予某甲，再以Telegram將提款卡密碼、
    網路銀行帳號及密碼（下稱彰化銀行帳戶資料）告知某甲，
    容任某甲使用彰化銀行帳戶資料遂行詐欺取財犯罪，及掩飾
    隱匿特定犯罪所得去向而洗錢。嗣某甲取得彰化銀行帳戶資
    料後，即與所屬詐欺犯罪組織不詳成員共同意圖為自己不法
    之所有，基於加重詐欺取財及洗錢之犯意聯絡，以附表所示
    之詐騙方式，向附表所示之人施以詐術，致其等陷於錯誤後
    ，依指示匯款至彰化銀行帳戶，旋遭詐欺犯罪組織不詳成員
    以網路銀行轉帳方式，轉至不詳帳戶而掩飾、隱匿犯罪所得
    之去向及所在。
二、案經劉彥伯、張依萍訴由臺中市政府警察局清水分局，胡宇
    鴻訴由新北市政府警察局板橋分局，方昱麒訴由屏東縣政府
    警察局屏東分局，白佳伶訴由新北市政府警察局海山分局，
    劉冠廷訴由臺中市政府警察局第三分局，耿莉臻訴由新北市
    政府警察局淡水分局，王品堯訴由基隆市政府警察局第二分
    局，吳俊幃訴由高雄市政府警察局旗山分局，黃俊榮訴由高
    雄市政府警察局鼓山分局報告臺灣臺中地方檢察署檢察官偵
    查後聲請簡易判決處刑及移送併案審理。
    理    由
一、證據能力：
　㈠按被告以外之人於審判外之言詞或書面陳述，除法律有規定
    者外，不得作為證據；又被告以外之人於審判外之陳述，雖
    不符同法第159條之1至第159條之4之規定，而經當事人於審
    判程序同意作為證據，法院審酌該言詞陳述或書面陳述作成
    時之情況，認為適當者，亦得為證據。刑事訴訟法第159條
    第1項、第159條之5第1項分別定有明文。查，檢察官、被告
    陳品淇就本判決以下所引用被告以外之人於審判外之陳述，
    於本院審理時均同意作為證據（見本院卷第123頁），且本
    院審酌該等證據之取得過程並無瑕疵，以之作為證據係屬適
    當，認均有證據能力。
  ㈡本件非供述證據部分，與本案均有關連性，亦無證據證明係
    實施刑事訴訟程序之公務員以不法方式所取得，依刑事訴訟
    法第158條之4反面解釋，當有證據能力；本院亦已於審理時
    依法踐行調查證據程序，自得為本院判斷之依據。
二、認定犯罪事實所憑證據及理由︰
  ㈠上開犯罪事實，業據被告於本院準備程序及審理時坦承不諱
    （見本院簡上卷第62頁、第134頁），並有證人劉彥伯、張
    依萍、胡宇鴻、方昱麒、白佳伶、王劭祺、劉冠廷、耿莉榛
    、王品堯、李晨嘉、吳俊幃、黃俊榮、李冠穎、李雨璇之證
    述在卷可稽【見111年度偵字第8936號卷（下稱第8936號偵
    卷）第19至20頁、第21至24頁，111年度偵字第14250號卷（
    下稱第14250號偵卷）第19至23頁，111年度偵字第14264號
    卷（下稱第14264號偵卷）第51至53頁，111年度偵字第1432
    3號卷（下稱第14323號偵卷）第27至32頁，111年度第18360
    號偵卷（下稱第18360號偵卷）第81至82頁、第83至84頁，1
    11年度偵字第21427號卷（下稱第21427號偵卷）第75至78頁
    ，111年度偵字第21670號卷（下稱第21670號偵卷）第15至2
    5頁，111年度偵字第22944號卷（下稱第22944號偵卷）第43
    至47頁、第49至51頁，111年度偵字第22947號卷（下稱第22
    947號偵卷）第19至20頁，111年度偵字第25043號卷（下稱
    第25043號偵卷）第75至77頁、第79頁，111年度偵字第2716
    8號卷（下稱第27168號偵卷）第47至48頁，111年度偵字第3
    2974號卷（下稱第32974號偵卷）第21至22頁，111年度偵字
    第43971號卷（下稱第43971號偵卷）第31至44頁、第55至57
    頁】，並有以下證據可資為據：
  ⒈告訴人劉彥伯提供之LINE對話紀錄、告訴人張依萍提供之LIN
    E對話紀錄、匯款收據及網路轉帳明細翻拍照片（見第8936
    號偵卷第33至36頁、第39至45頁）。
  ⒉告訴人胡宇鴻報案之桃園市政府警察局中壢分局興國派出所
    受理各類案件紀錄表、受（處）理案件證明單、內政部警政
    署反詐騙諮詢專線紀錄表、受理詐騙帳戶通報警示簡便格式
    表、金融機構聯防機制通報單、網路轉帳明細、LINE對話紀
    錄（見第14250號偵卷第25至31頁、第37頁、第43至45頁、
    第49至50頁）。
  ⒊彰化商業銀行股份有限公司（下稱彰化銀行）110年12月20日
    函檢送被告彰化銀行帳戶開戶資料、110年11月17日之優/數
    位/境外資金帳戶-交易明細查詢、告訴人方昱麒報案之新北
    市政府警察局新店分局江陵派出所受理各類案件紀錄表、受
    （處）理案件證明單、內政部警政署反詐騙諮詢專線紀錄表
    、受理詐騙帳戶通報警示簡便格式表、金融機構聯防機制通
    報單、自動櫃員機交易明細表、LINE對話紀錄（見第14264
    號偵卷第29至40頁、第47至49頁、第55至63頁、第69至123
    頁）。
  ⒋彰化銀行111年1月14日函檢送被告開戶資料、110年10月1日
    起至111年1月13日止之多幣別帳號存款交易查詢表、告訴人
    白佳伶報案之內政部警政署反詐騙諮詢專線紀錄表、彰化縣
    警察局和美分局嘉犁派出所受理詐騙帳戶通報警示簡便格式
    表、金融機構聯防機制通報單、受理各類案件紀錄表、受（
    處）理案件證明單、網路轉帳明細（見第14323號偵卷第61
    至69頁、第81頁、第89頁、第99頁、第105至107頁、第111
    至113頁）。
  ⒌被害人王劭祺報案之新北市政府警察局土城分局廣福派出所
    受理詐騙帳戶通報警示簡便格式表、金融機構聯防機制通報
    單、網路轉帳明細、LINE對話紀錄截圖、內政部警政署反詐
    騙諮詢專線紀錄表、受（處）理案件證明單、受理各類案件
    紀錄表、陳報單（見第18360號偵卷第87頁、第101頁、第10
    5至135頁）。
  ⒍彰化銀行110年12月7日函檢送被告開戶資料、個人戶顧客印
    鑑卡、自動化作業轉出帳號查詢、個人網路銀行權限資料查
    詢、110年6月2日起至110年12月2日止之多幣別帳號存款交
    易查詢表、告訴人劉冠廷之網路轉帳明細、虛擬貨幣投資網
    站、詐欺犯罪組織不詳成員之LINE頭貼照片及對話紀錄、受
    （處）理案件證明單、受理各類案件紀錄表、內政部警政署
    反詐騙諮詢專線紀錄表、受理詐騙帳戶通報警示簡便格式表
    （見第21427號偵卷第33至73頁、第79至113頁、第119頁）
    。
  ⒎告訴人耿莉榛報案之臺中市政府警察局第三分局勤工派出所
    受理各類案件紀錄表、受（處）理案件證明單、內政部警政
    署反詐騙諮詢專線紀錄表、受理詐騙帳戶通報警示簡便格式
    表、金融機構聯防機制通報單、耿莉榛之中國信託商業銀行
    帳號存摺封面及內頁交易明細、詐欺犯罪組織不詳成員之LI
    NE頭貼照片及儲值紀錄照片（見第21670號偵卷第133至139
    頁、第145頁、第149頁、第163至171頁）。
  ⒏告訴人王品堯報案之桃園市政府警察局中壢分局興國派出所
    受理詐騙帳戶通報警示簡便格式表、金融機構聯防機制通報
    單、內政部警政署反詐騙諮詢專線紀錄表、LINE對話紀錄截
    圖、網路轉帳明細、存摺內頁交易明細影本（見第22944號
    偵卷第57至59頁、第63至105頁）。
  ⒐被害人李晨嘉之網路轉帳明細、自動櫃員機交易明細表、LIN
    E對話紀錄截圖（見第22947號偵卷第53至71頁）。
  ⒑告訴人吳俊幃報案之內政部警政署反詐騙諮詢專線紀錄表、
    新北市政府警察局樹林分局三多派出所受（處）理案件證明
    單、受理詐騙帳戶通報警示簡便格式表、網路轉帳明細、LI
    NE對話紀錄截圖（見第25043號偵卷第83至87頁、第109至16
    9頁）。
  ⒒彰化銀行帳戶開戶資料、110年10月1日起至110年11月30日止
    之多幣別帳號存款交易查詢表、告訴人黃俊榮之網路轉帳明
    細、郵局存簿封面影本、LINE對話紀錄截圖、內政部警政署
    反詐騙諮詢專線紀錄表、臺中市政府警察局豐原分局豐東派
    出所受理詐騙帳戶通報警示簡便格式表、金融機構聯防機制
    通報單（見第27168號偵卷第29至45頁、第51頁、第59至91
    頁、第93頁反面、第99頁）。
  ⒓告訴人李冠穎提供與「Brenda」之LINE對話紀錄截圖、台新
    銀行存摺封面、存摺交易明細表、手機轉帳交易明細畫面（
    見第32974號偵卷第23至40頁）。
  ⒔被害人李雨璇報案之內政部警政署反詐騙案件諮詢專線紀錄
    表、受理詐騙帳戶通報警示簡便格式表、金融機構聯防機制
    通報單各1份、被害人李雨璇與萊恩資訊公司之臉書私訊內
    容截圖、與「小丸子」、「RURU副總」、「會計陳小姐」之
    LINE對話紀錄截圖、ATM交易明細單照片7張、被告彰化銀行
    帳戶之開戶基本資料及交易明細表（見第43971號偵卷第55
    至73頁、第75至170頁、第201至232頁）。
  　足認被告任意性之自白，與卷內事證相符，應為真實可採。
  ㈡綜上，本件事證明確，被告犯行，堪以認定，應依法論科。
三、論罪科刑：
　㈠按刑法上之幫助犯，係指以幫助之意思，對於正犯資以助力
    ，而未參與實施犯罪之行為者而言（最高法院49年台上字第
    77號判決意旨參照）。查，真實姓名年籍不詳之詐欺犯罪組
    織成員共同意圖為自己不法之所有，基於加重詐欺取財及洗
    錢之犯意聯絡，向附表所示告訴人及被害人施用詐術，使其
    等陷於錯誤，分別依指示匯款至彰化銀行帳戶後，隨即遭詐
    欺犯罪組織其他不詳成員提領或轉匯一空，以此方式製造金
    流斷點，隱匿掩飾詐欺犯罪所得之去向及所在，是渠等所為
    ，均係犯刑法第339條之4之加重詐欺取財罪、洗錢防制法第
    14條第1項之一般洗錢罪。被告將彰化銀行帳戶資料交與某
    甲，使某甲及所屬詐欺犯罪組織得藉由彰化銀行帳戶實施加
    重詐欺取財及洗錢犯罪，惟本案並無證據足資證明被告與某
    甲及所屬詐欺犯罪組織成員有何犯意聯絡及行為分擔，抑或
    知悉詐欺犯罪組織成員人數、採用之犯罪手法，故無從認定
    被告係在明知彰化銀行帳戶資料嗣將供詐欺犯罪組織用於實
    施詐欺取財犯罪過程中之狀態下，交出帳戶相關資料。而被
    告雖非基於直接故意而為本案幫助詐欺取財及一般洗錢犯行
    ，惟仍有幫助他人實施詐欺取財及一般洗錢之間接故意，且
    被告提供彰化銀行帳戶資料行為，屬詐欺取財罪及一般洗錢
    罪構成要件以外之行為，依上開說明，應成立幫助犯而非正
    犯。
　㈡核被告所為，係犯刑法第30條第1項前段、第339條第1項之幫
    助詐欺取財罪及刑法第30條第1項前段、洗錢防制法第14條
    第1項之幫助一般洗錢罪。
　㈢被告以一提供彰化銀行帳戶資料之幫助行為，使詐欺犯罪組
    織得用以做為收取詐騙附表所示被害人及告訴人遭詐騙所得
    財物及掩飾隱匿詐欺犯罪所得去向及所在之工具，侵害數被
    害人及告訴人之財產法益，為同種想像競合犯，應依刑法第
    55條前段，論以一幫助詐欺取財罪及幫助一般洗錢罪；又被
    告係以一行為同時觸犯2罪名，為異種想像競合犯，應依刑
    法第55條前段之規定，從一重論以幫助一般洗錢罪。
　㈣被告以幫助之意思，參與構成要件以外之行為，為幫助犯，
    犯罪情節較正犯輕微，爰依刑法第30條第2項規定，按正犯
    之刑減輕其刑。
　㈤另按犯洗錢防制法第14條、第15條之罪，在偵查或審判中自
    白者，減輕其刑，同法第16條第2項定有明文。被告於本院
    審理時，自白幫助洗錢之犯行（見本院簡上卷第134頁），
    應依前揭規定減輕其刑，並與前開減輕事由，依法遞減輕之
    。
　㈥臺灣臺中地方檢察署111年度偵字第18360號、第21427號、第
    21670號、第22944號、第22947號、第25043號、第29707號
    、第27168號、第32974號、第43971號移送併辦部分（即附
    表編號6至14），與聲請簡易判決處刑書所載之犯罪事實有
    前述想像競合之裁判上一罪關係，為起訴效力所及，本院自
    得併予審理。
四、撤銷原判決之理由：
　　原審以被告所犯事證明確，據以論罪科刑，固非無見。惟查
    ：
  ㈠被告提供彰化銀行帳戶資料供身分不詳之人使用，令其及所
    屬詐欺犯罪組織得以作為收取詐欺附表所示之人所得款項之
    人頭帳戶，並藉由使用被告交付之提款卡及密碼、網路銀行
    帳號及密碼，將附表所示之人所匯款項提領、轉匯一空，致
    詐欺犯罪所得因轉變為現金流通而難以追索其流向，達成掩
    飾、隱匿，製造金流斷點之效果，被告所為，客觀上已幫助
    實施詐術之正犯遂行各次詐欺取財及一般洗錢犯行之事實，
    應堪認定。
  ㈡按刑法上之故意，分直接故意（確定故意）與間接故意（不
    確定故意），「行為人對於構成犯罪之事實，明知並有意使
    其發生者」為直接故意，「行為人對於構成犯罪之事實，預
    見其發生而其發生並不違背其本意者」為間接故意。另按行
    為人提供金融帳戶存摺、提款卡及密碼予不認識之人，固非
    屬洗錢防制法第2條所稱之洗錢行為，不成立一般洗錢罪之
    正犯；然行為人主觀上如認識該帳戶可能作為收受、提領特
    定犯罪所得使用，他人提領後會產生遮斷資金流動軌跡以逃
    避國家追訴、處罰之效果，仍基於幫助之犯意而提供，則應
    論以幫助犯一般洗錢罪，此乃最高法院最近所持之一致見解
    （最高法院108年度台上字第3101號判決意旨參照）。臺灣
    社會對於不肖人士及犯罪人員常利用他人帳戶作為詐騙錢財
    之犯罪工具，藉此逃避檢警查緝之情事，近年來新聞媒體多
    所報導，政府亦大力宣導督促民眾注意，主管機關甚至限制
    金融卡轉帳之金額及次數，用以防制金融詐騙事件之層出不
    窮，因此，若交付金融帳戶資料予非親非故之他人，該他人
    將有可能不法使用該等帳戶資料，以避免身分曝光，一般民
    眾對此種利用人頭帳戶之犯案手法，自應知悉而有所預見。
    衡酌被告為本案行為時業已成年，且為高中畢業，從事理貨
    員工作，為具有一定智識程度及社會經歷之人，對此誠難諉
    為不知，且被告於警詢中供稱：伊知道金融帳戶有個人專屬
    性，如提供帳戶予他人使用，可能幫助他人掩飾或隱匿犯罪
    所得財物等語（見第25043號偵卷第29頁），從而，被告交
    付彰化銀行帳戶資料予某甲時，應已預見收取彰化銀行帳戶
    資料之人極可能以該帳戶作為詐騙他人財物之工具及藉此掩
    飾隱匿詐騙所得款項所在，猶仍逕行交付而容任對方使用，
    是其主觀上應有縱收受彰化銀行帳戶資料之人以該帳戶實施
    詐欺取財及洗錢之犯行，亦不違背其本意之不確定幫助故意
    ，亦堪以認定。原審認被告本案行為不成立幫助一般洗錢罪
    ，容有違誤。
  ㈢又被告於本院審判時自白洗錢犯行，應依洗錢防制法第16條
    第2項之規定減輕其刑，原審未及審酌上情，致未能依前揭
    規定減輕其刑，亦有未合。
  ㈣此外，檢察官上訴移送併辦之犯罪事實（附表編號12至14部
    分），與聲請簡易判決處刑書所載之犯罪事實，有想像競合
    犯之裁判上一罪關係，為起訴效力所及，故本案事實及量刑
    之基礎有所變動，原判決未及審酌檢察官移送併辦之事實而
    為量刑，尚非妥適。
  ㈤從而，檢察官上訴意旨指摘原判決未論處幫助一般洗錢罪不
    當，為有理由，原判決既有上開可議之處及未及審酌之情，
    自應由本院合議庭予以撤銷改判。
五、量刑：　　
    爰以行為人之責任為基礎，審酌被告僅因缺錢欲辦理貸款，
    即率爾提供彰化銀行帳戶資料予不詳之人使用，除助長詐欺
    犯罪之氾濫，侵害附表所示告訴人及被害人的權益，且因被
    告提供上開銀行帳戶，使附表所示告訴人及被害人遭詐騙之
    款項經提領、轉匯後，即難以追查犯罪所得去向及所在，而
    得以切斷特定犯罪所得與特定犯罪行為人間的關係，並造成
    執法機關不易追查犯罪行為人，實屬不該；另考量被告犯後
    坦承犯行，尚有悔意，惟迄今未與告訴人或被害人和解，彌
    補其等所受損害；復酌以被告之犯罪動機、手段及附表所示
    告訴人、被害人遭詐騙之金額非微，暨其於本院自陳之智識
    程度及家庭經濟生活狀況（見本院金簡上卷第135頁）等一
    切情狀，量處如主文所示之刑，並就罰金刑部分諭知易服勞
    役之折算標準。
六、沒收：　
  ㈠按犯罪所得，屬於犯罪行為人者，沒收之。但有特別規定者
    ，依其規定；前二項之沒收，於全部或一部不能沒收或不宜
    執行沒收時，追徵其價額，刑法第38條之1第1項、第3項分
    別定有明文。查，被告供稱提供彰化銀行帳戶資料並未獲得
    任何報酬等語（見第8936號偵卷第82頁），而卷內亦無證據
    足資認定被告確有因本案獲得報酬，故自無從依前揭規定對
    被告諭知沒收或追徵。
  ㈡又犯第14條之罪，其所移轉、變更、掩飾、隱匿、收受、取
    得、持有、使用之財物或財產上利益，沒收之，洗錢防制法
    第18條第1項前段定有明文。此一規定係採義務沒收主義，
    只要合於法條規定，法院即應為相關沒收之諭知，然該洗錢
    行為之標的是否限於行為人所有者始得宣告沒收，法無明文
    ，實務上一向認為倘法條並未規定「不問屬於犯罪行為人與
    否均沒收」時，自仍以屬於被告所有者為限，始應予沒收。
    據此，告訴人及被害人遭詐騙之款項，係遭詐欺犯罪組織不
    詳成員提領、轉匯一空，卷內並無證據證明被告對該些款項
    有支配管領能力，自無庸依上開規定宣告沒收，併此敘明。
七、退併辦部分：
    臺灣臺中地方檢察署檢察官以111年度偵字第31545號、第50
    106號移送併辦關於被害人朱育琪、陸駿方遭詐騙之犯罪事
    實，雖認與被告本案交付彰化銀行帳戶資料而涉犯幫助詐欺
    取財、幫助洗錢罪之犯罪事實具想像競合之裁判上一罪關係
    ，為法律上同一案件，然上開併辦部分別係於本案111年11
    月17日言詞辯論終結後之111年11月30日、同年12月7日始送
    達本院，有臺灣臺中地方檢察署111年11月30日中檢永慈（
    初）111偵31545字第1119133386號函、111年12月7日中檢永
    慈（初）111偵50105字第1119135912號函上本院收文戳章為
    憑，自無從併予審理，應退回由檢察官另為適法之處理，併
    此指明。
據上論斷，應依刑事訴訟法第455條之1第1項、第3項、第369條
第1項、第364條、第299條第1項前段，洗錢防制法第14條第1項
、第16條第2項，刑法第11條前段、第30條第1項前段、第2項、
第339條第1項、第55條、第42條第3項前段，判決如主文。
本案經檢察官許景森聲請簡易判決處刑及移送併辦，檢察官張添
興到庭執行職務。
中　　華　　民　　國　　111 　年　　12　　月　　15    日
                  刑事第二十庭  審判長法  官  江宗祐
　　　　　　　　　                    法  官  林德鑫
                    　　　　　　　　　法  官  江文玉
以上正本證明與原本無異。
如不服本判決應於收受判決後20日內向本院提出上訴書狀，並應
敘述具體理由；其未敘述上訴理由者，應於上訴期間屆滿後20日
內向本院補提理由書（均須按他造當事人之人數附繕本）「切勿
逕送上級法院」。
告訴人或被害人如不服判決，應備理由具狀向檢察官請求上訴，
上訴期間之計算，以檢察官收受判決正本之日起算。
                                      書記官  黃珮華
中　　華　　民　　國　　111 　年　　12　　月　　15　　日
附錄論罪科刑法條
洗錢防制法第14條
有第二條各款所列洗錢行為者，處7年以下有期徒刑，併科新臺
幣5百萬元以下罰金。
前項之未遂犯罰之。
前二項情形，不得科以超過其特定犯罪所定最重本刑之刑。
中華民國刑法第30條
幫助他人實行犯罪行為者，為幫助犯。雖他人不知幫助之情者，
亦同。
幫助犯之處罰，得按正犯之刑減輕之。
中華民國刑法第339條
意圖為自己或第三人不法之所有，以詐術使人將本人或第三人之
物交付者，處5年以下有期徒刑、拘役或科或併科50萬元以下罰
金。
以前項方法得財產上不法之利益或使第三人得之者，亦同。
前二項之未遂犯罰之。
【附表】（時間：民國，金額：新臺幣）
編號 被害人 詐騙方式 匯款方式 匯款時間 金額 1 劉彥伯 （即聲請簡易判決處刑書附表編號1） 詐欺犯罪組織不詳成員於110年11月13日13時許，透過網路軟體Instagram訊息動態交友方式與劉彥伯認識後，向劉彥伯佯稱有筆交易可獲利4萬元，之後還有正式交易云云，致使劉彥伯陷於錯誤，依指示轉帳匯款至指定之人頭帳戶內。 網路銀行轉帳 110年11月17日15時37分許 1萬6000元 2 張依萍 （即聲請簡易判決處刑書附表編號2） 張依萍於110年11月初某日，在臉書平台點擊廣告後出現通訊軟體LINE的交友邀請，張伊萍點擊加入後，詐欺犯罪組織不詳成員以暱稱「妮」向其佯稱有一種投資法可以高額獲利，並提供網址供張依萍進行投資，1次最低投資1萬元云云，致使張依萍陷於錯誤，依指示匯款至指定之人頭帳戶內。 網路銀行轉帳 ①110年11月17日17時40分許 ②110年11月17日17時41分許 ①5萬元   ②5萬元 3 胡宇鴻 （即聲請簡易判決處刑書附表編號3） 胡宇鴻於110年10月30日，在網路遊戲平台點擊廣告後出現通訊軟體LINE的連結，胡宇鴻加入通訊軟體LINE暱稱「F-P理財金字塔」之群組，詐欺犯罪組織不詳成員先以暱稱「綺綺」向胡宇鴻佯稱需先繳交入會費，之後再以暱稱「Claire」向胡宇鴻佯稱可以教其進行虛擬貨幣投資云云，致使胡宇鴻陷於錯誤，依指示匯款至指定之人頭帳戶內。   網路銀行轉帳 ①110年11月17日14時13分許 ②110年11月17日14時15分許 ①10萬元   ②10萬元 4 方昱麒 （即聲請簡易判決處刑書附表編號4） 方昱麒於110年11月7日某時許，點擊網路投資廣告連結後，出現通訊軟體LINE的連結，方昱麒加入後，詐欺犯罪組織不詳成員以暱稱「豬豬打工 上線中」向方昱麒佯稱有黃金數據可以代其操作獲利云云，致使方昱麒陷於錯誤，依指示匯款至指定之人頭帳戶內。        ATM轉帳 110年11月17日16時8分許（同日16時7分入帳） 2萬元 5 白佳伶 （即聲請簡易判決處刑書附表編號5） 詐欺犯罪組織不詳成員於110年11月3日15時24分許，透過交友軟體「omi」與白佳伶認識後，再透過通訊軟體LINE互加為好友，復以暱稱「Enjun」向白佳伶佯稱其副業是類似黃金買賣，可以帶白佳伶一起操作獲利云云，致使白佳伶陷於錯誤，依指示轉帳匯款至指定之人頭帳戶內。 網路銀行轉帳 110年11月17日16時28分許 2萬元 
6 王劭祺 （即111年度偵字第18360、21427、21670、22944、22947、25043號併辦意旨書附表編號1） 詐欺犯罪組織不詳成員於110年11月11日18時22分許，透過網路軟體Instagram訊息動態交友方式與王劭祺認識後，再透過通訊軟體LINE互加為好友，並向王劭祺佯稱註冊會員後，按其指示在交易所操作即可獲利云云，致使王劭祺陷於錯誤，依指示轉帳匯款至指定之人頭帳戶內。 網路銀行轉帳 ①110年11月17日16時12分許 ②110年11月17日16時13分許 ①5萬元   ②2萬1680元 7 劉冠廷 （即111年度偵字第18360、21427、21670、22944、22947、25043號併辦意旨書附表編號2） 劉冠廷於110年10月26日某時許，點選臉書平台徵才頁面後，出現通訊軟體LINE的連結，劉冠廷點選加入後，詐欺犯罪組織不詳成員以暱稱「紋芯」向其佯稱工作內容是APP測試員，並提供虛擬貨幣交易網站之網址予劉冠廷讓其操作獲利云云，致使劉冠廷陷於錯誤，依指示匯款至指定之人頭帳戶內。   網路銀行轉帳 110年11月17日13時許（入戶時間同日13時38分許） 2萬元 8 耿莉榛 （即111年度偵字第18360、21427、21670、22944、22947、25043號併辦意旨書附表編號3） 耿莉榛於110年11月17日前之某時許，看到臉書徵才廣告，經由廣告中LINE ID 與對方聯繫，詐欺犯罪組織不詳成員以LINE暱稱「楊竣翔」向耿莉榛佯稱目前已無職缺，但可以提供投資管道，並提供網站連結予耿莉榛註冊為會員，有專人會代操作獲利云云，致使耿莉榛陷於錯誤，依指示匯款至指定之人頭帳戶內。 網路銀行轉帳 110年11月17日14時2分許 3萬7000元 9 王品堯 （即111年度偵字第18360、21427、21670、22944、22947、25043號併辦意旨書附表編號4） 詐欺犯罪組織不詳成員於110年11月10日16時許，透過通訊軟體LINE傳訊息與王品堯，向其佯稱可加入LINE群組投資虛擬貨幣云云，致使王品堯陷於錯誤，依指示轉帳匯款至指定之人頭帳戶內。 網路銀行轉帳 ①110年11月17日16時6分許 ②110年11月17日16時10分許 ③110年11月17日16時12分許 ①5萬元  ②5萬元  ③1萬5547元 10 李晨嘉 （即111年度偵字第18360、21427、21670、22944、22947、25043號併辦意旨書附表編號5） 詐欺犯罪組織不詳成員於110年9月23日某時許，透過通訊軟體LINE以暱稱「甯」與李晨嘉認識後，再將李晨嘉拉進投資分析的群組，並向其佯稱可在其操作之交易所註冊會員後，透過跟單方式獲利云云，致使李晨嘉陷於錯誤，依指示轉帳匯款至指定之人頭帳戶內。 網路銀行轉帳 110年11月17日15時29分許 5萬元 11 吳俊幃 （即111年度偵字第18360、21427、21670、22944、22947、25043號併辦意旨書附表編號6） 詐欺犯罪組織不詳成員於110年11月17日16時36分許，透過通訊軟體LINE以暱稱「KELLY專員」與吳俊幃互加為好友後，向吳俊幃提供投資網站連結，並佯稱保證獲利云云，致使吳俊幃陷於錯誤，依指示轉帳匯款至指定之人頭帳戶內。 網路銀行轉帳 110年11月17日16時36分許 3萬2000元 
12 黃俊榮 （即111年度偵字偵字第27168、29707號併辦意旨書)  詐欺犯罪組織不詳成員於110年10月28日某時許，透過交友軟體「TINDER」以暱稱「霈霈」與黃俊榮認識後，再透過通訊軟體LINE互加為好友，並向黃俊榮佯稱其在網站做投資，復提供投資網站連結供黃俊榮註冊會員進行投資云云，致使黃俊榮陷於錯誤，依指示轉帳匯款至指定之人頭帳戶內。 網路銀行轉帳 110年11月17日15時52分許（同日15時53分入帳） 2萬5000元 13 李冠穎 （即111年度偵字第32974、43971號併辦意旨書） 詐欺犯罪組織不詳成員於110年9月某日，先透過交友軟體認識李冠穎後，再以通訊軟體LINE與李冠穎聯繫，向李冠穎提供投資網站連結，並佯稱保證獲利、穩賺不賠云云，致使李冠穎陷於錯誤，依指示轉帳匯款至指定之人頭帳戶內 網路銀行轉帳 110年11月17日17時56分許 1萬9000元 14 李雨璇 （即111年度偵字第32974、43971號併辦意旨書） 李雨璇於110年11月3日某時許，看到臉書徵才廣告點選加入後，詐欺犯罪組織不詳成員再以LINE暱稱「小丸子」向李雨璇佯稱工作內容為差價訂單處理，將李雨璇加入LINE群組後，稱群組內有專人派單只需按指示操作即可，復提供「NADEX」網站邀李雨璇加入後，向李雨璇佯稱投資比特幣可賺取高額利潤云云，致使李雨璇陷於錯誤，依指示匯款至指定之人頭帳戶內。 ATM轉帳 ①110年11月17日13時44分許 ②110年11月17日13時49分許 ③110年11月17日14時22分許 ④110年11月17日14時33分許 ①2萬5000元   ②5000元   ③2萬5000元   ④2萬5000元